臺灣高雄地方法院高雄簡易庭裁定　　　 111年度雄秩字第43號
移送機關　　高雄市政府警察局鼓山分局
被移送人　　黃子豪　



被移送人　　陳水柱　



上列被移送人因違反社會秩序維護法，經移送機關以民國111 年
2 月7 日高市警鼓分偵字第11170283100 號移送書移送審理，本
院裁定如下：
    主      文
黃子豪、陳水柱無正當理由攜帶具有殺傷力之器械，各處罰鍰新
臺幣貳仟元。
扣案之球棒壹支、鐮刀壹把均沒入。
    事實及理由
一、移送意旨略以：被移送人黃子豪、陳水柱於民國111 年1 月
    25日23時42分許，在高雄市○○區○○街00號房屋前道路，
    因行車糾紛，由黃子豪手持球棒、陳水柱手持鐮刀互有口角
    爭執，嗣經警據報到場處理而悉上情，認其均違反社會秩序
    維護法第63條第1 項第1 款之規定，爰移請裁處等語。
二、按無正當理由攜帶具有殺傷力之器械、化學製劑或其他危險
    物品者，處3 日以下拘留或新臺幣（下同）30,000元以下罰
    鍰，社會秩序維護法第63條第1 項第1 款定有明文。又本款
    構成要件須行為人客觀上有攜帶具有殺傷力之器械、化學製
    劑或其他危險物品之行為，且該攜帶係無正當理由，因而有
    危害於社會安全之情形，始足當之，亦即，就行為人客觀上
    攜帶具有殺傷力器械之行為，依其攜帶行為之目的，考量行
    為人攜帶當時時間、地點、身分、舉止等因素，據以認定其
    是否已構成本條款之行為。
三、經查，被移送人黃子豪、陳水柱2 人於上開時、地經警查獲
    其分別持有球棒1 支、鐮刀1 把，業據被移送人於警詢時坦
    承不諱，並有高雄市政府警察局鼓山分局扣押筆錄、扣押物
    品目錄表及扣案物照片等證在卷可佐。本院審酌扣案之球棒
    為金屬材質，倘持之朝人揮舞，有成傷或致死之可能，另扣
    案刀械亦為金屬製品，質地堅硬，刀鋒呈尖銳狀，如持之朝
    人揮砍、戳刺，足以傷人性命，依一般社會觀念，均已足以
    對人之生命、身體、安全構成威脅，自屬社會秩序維護法第
    63條第1 項第1 款所定具有殺傷力之器械。被移送人固均辯
    稱是為了要防身而持有云云，然本件查獲時間已近深夜時段
    （23時42分許），且被移送人係遇偶發之行車糾紛而生口角
    ，復未思以和平理性方式解決爭端，反而為壯大聲勢或威嚇
    對方，逕以手持具有殺傷力之器械顯露於外來相互對峙，過
    程中若有任一方失控，勢必釀成相互攻擊之社會事件，此絕
    非奉公守法國人所應為（指無端隨身攜帶具殺傷力之器械）
    ，堪認其等攜帶上開扣案器械並無正當理由，且恐因受一時
    情緒影響濫用或誤用扣案器械，已足對於社會大眾之生命安
    全及社會安寧產生危害之虞，核其等所為，均係犯社會秩序
    維護法第63條第1 項第1 款之無正當理由攜帶具有殺傷力器
    械之違序行為。爰審酌被移送人違反本法之手段、違反義務
    之程度以及所生之危險，分別量處如主文所示之處罰。
四、扣案之球棒1 支、鐮刀1 把為被移送人黃子豪、陳水柱所有
    ，且係供違反本法行為所用之物，爰依社會秩序維護法第22
    條第3 項前段之規定，併予宣告沒入。
五、依社會秩序維護法第46條第1 項、第63條第1 項第1 款、第
    22條第3 項前段，裁定如主文。
中    華    民    國   111    年    2     月    16    日
                  高雄簡易庭  法      官  謝宗翰
以上正本係照原本作成。
如不服本裁定，得於裁定書送達之翌日起5 日內，以書狀敘述理
由，向本庭提出抗告。
中    華    民    國   111    年    2     月    16    日
                              書  記  官  蔡靜雯